臺灣士林地方法院小額民事判決
111年度士小字第180號
原      告  黃威穎
被      告  楊驤愷
居新北市○○區○○○街00巷00弄0號4樓
訴訟代理人  許永杰
上列當事人間請求侵權行為損害賠償事件，本院於民國111年1月
25日言詞辯論終結，判決如下：
    主  文
被告應給付原告新臺幣肆仟肆佰捌拾貳元。
原告其餘之訴駁回。
訴訟費用新臺幣壹仟元其中新臺幣伍佰元由被告負擔，餘由原告
負擔。
本判決原告勝訴部分得假執行。
    事實及理由要領
一、原告起訴主張：被告於民國108年11月14日上午9時7分許，
    騎乘車牌號碼000-000號重型機車，於臺北市○○區○○路00巷○
    ○○○路0段000巷○號誌交岔路口前，本應注意騎車行經無號誌
    交岔路口，應減速慢行，並作隨時停車之準備，且左方車應
    暫停禮讓右方車先行，而依當時情況，並無不能注意之情事
    ，竟疏未注意及此，貿然騎車前行，適原告騎乘車牌號碼00
    0-000號重型機車行駛至該處，見狀煞避不及，因而發生碰
    撞，雙方均人車倒地，原告除受有身體傷害外，原告所有之
    筆記型電腦（下稱系爭筆電）亦因本件事故受到損傷，原告
    因而受有損失即系爭筆電維修費用新臺幣（下同）8,963元
    ，乃依侵權行為之法律關係，提起本件訴訟等語，並聲明：
    被告應給付原告8,963元。
二、被告答辯略以：對於本件事故被告之過失責任，被告並不爭
    執；惟原告係於本件事故發生後2、3週才向原告表示系爭筆
    電受有損害，無法確認系爭筆電確實係因本件事故而受損，
    故被告對於系爭筆電應不負賠償責任等語，並聲明請求駁回
    原告之訴。
三、法院得心證的理由：
　㈠按因故意或過失，不法侵害他人之權利者，負損害賠償責任
    ；汽車、機車或其他非依軌道行駛之動力車輛，在使用中加
    損害於他人者，駕駛人應賠償因此所生之損害；不法毀損他
    人之物者，被害人得請求賠償其物因毀損所減少之價額，民
    法第184條第1項前段、第191條之2前段、第196條分別定有
    明文。再按物被毀損時，被害人除得依民法第196條請求賠
    償外，並不排除民法第213條至第215條之適用；依民法第19
    6條請求賠償物被毀損所減少之價額，得以修復費用為估定
    之標準，但以必要者為限（例如：修理材料以新品換舊品，
    應予折舊）（最高法院77年度第9次民事庭會議決議(一)參
    照）。
　㈡經查，原告主張之事實，已據提出與所述相符之維修單等件
    為證，並經本院依職權調取本件交通事故初步分析研判表、
    現場圖、調查報告表、現場照片等資料查核明確，被告雖不
    爭執本件事故之過失責任，但是否認系爭筆電之毀損係肇因
    於本件事故，惟縱然原告係於本件事故發生後2、3週才提出
    系爭筆電之照片，並向被告求償，然原告除系爭筆電受損外
    ，本身亦受有傷勢，所騎機車亦有損壞之處，則原告在身體
    成傷下逐一臚列所受損失，而致事故發生後一段時日始提出
    ，實非無可能，，又再被告訴訟代理人於本院自承「原告提
    出電腦毀損照片已經是事故後兩三禮拜才提出有電腦毀損的
    照片，當時是說願意在原告請求金額大家來談...」等語，
    若系爭筆電確實非因本件事故而受損害，於兩造詳談之際，
    被告應係否認原告有此項損失，而非直接進行賠償金額之商
    談，應認原告之主張為真實，系爭筆電確係因本件事故受到
    損害。
　㈢按當事人已證明受有損害而不能證明其數額或證明顯有重大
    困難者，法院應審酌一切情況，依所得心證定其數額，民事
    訴訟法第222 條第2 項定有明文。依原告所提之維修單，其
    修復費用為8,963元（原告未將其中工資與零件分列，故均
    以零件認列），然而以新零件更換舊零件之零件折舊部分非
    屬必要費用，應予扣除；系爭筆電無法於依行政院主計總處
    公布之什項設備分類明細表中找到相對應之品項，而參酌系
    爭筆電係於105年間購買，於本件事故發生時已經使用3年等
    情況，依職權認定於扣除折舊後，原告所得請求之金額為4,
    482元，逾此範圍之請求則為無理由，應予駁回。
　㈣)從而，原告請求被告應給付原告4,482元，為有理由，應予
    准許，逾此部分，為無理由，應予駁回。　　
四、本件原告勝訴部分係就民事訴訟法第436條之8第1項適用小
    額程序所為被告部分敗訴之判決，依同法第436條之20規定
    ，應依職權就原告勝訴部分宣告假執行。
五、訴訟費用負擔之依據：民事訴訟法第79條。依職權確定訴訟
    費用額為1,000元（第一審裁判費），其中500元應由被告負
    擔，餘由原告負擔。
中　　華　　民　　國　 111　　年　　2　 　月　　 8　　日
              　　士林簡易庭法  官  陳紹瑜
以上正本係照原本作成。
如不服本判決，應於送達後20日內，向本院提出上訴狀並應記載
上訴理由，表明關於原判決所違背之法令及其具體內容與依訴訟
資料可認為原判決有違背法令之具體事實，如於本判決宣示後送
達前提起上訴者，應於判決送達後20日內補提上訴理由書（須附
繕本）。
中　　華　　民　　國　 111　　年　　2 　　月　　 8　　日
　                          書記官  吳雪華